【裁判字號】    91,訴,4204
【裁判日期】    920324
【裁判案由】    證券交易法
【裁判全文】
臺北高等行政法院裁定                            九十一年度訴字第四二○四號
    抗 告 人即
    原      告  甲○○
    相 對 人即
    被      告  財政部證券暨期貨管理委員會
    代  表  人  丁克華（主任委員）
右當事人間因證券交易法事件，對本院中華民國九十一年十二月二十四日九十一年度
訴字第四二○四號裁定提起抗告，本院裁定如左：
    主  文
原裁定廢棄。
    理  由
一、相對人即被告代表人原為朱兆銓，嗣變更為丁克華，茲由其具狀聲明承受訴訟，
    核無不合，應予准許。
二、按原法院認抗告為有理由者，應更正原裁定，行政訴訟法第二百七十二條準用民
    事訴訟法第四百九十條第一項定有明文。
三、本件抗告意旨略謂：抗告人尚未收受財政部民國（下同）九十一年六月三日台財
    訴字第○九一○○一七四一○號訴願決定書，嗣接獲被告九十一年八月二十三日
    發文之催繳通知，遂以電話向財政部查詢，方知財政部已寄發上開訴願決定書，
    抗告人為恐權益受損，乃以九十一年九月十三日台北杭南郵局第二六八二號存證
    信函，請求財政部將該訴願決定書合法送達抗告人，其後，財政部於九十一年九
    月二十五日將該訴願決定書合法送達抗告人，抗告人乃於九十一年十月九日具狀
    提起本件行政訴訟，確未逾越法定不變期間。退步言，縱認上開訴願決定書形式
    上已為送達，而有郵務送達證書為憑，惟該郵務送達證書上之簽收人，係載「郭
    玟君，員工」，其與抗告人間並無僱傭關係存在，是否為行政訴訟法第七十二條
    規定之具有受送達權限之人，實有調查之必要，且非不能調查或調查須曠廢時日
    ，鈞院得向勞工保險局或中央健保局調取郭玟君之投保資料，或向財政部國稅局
    調取所得申報資料，原裁定不察，僅以形式之郵務送達證書為憑，顯有違誤等語
    ，並且提出九十一年九月十三日台北杭南郵局第二六八二號存證信函及財政部九
    十一年九月二十三日發文（文號：九十一年台財訴字第○九一一三○一二六九號
    ）之郵務送達證書為證。
四、查原裁定係以訴願卷所附財政部九十一年六月三日發文（文號：九十一年台財訴
    字第○九一○○一七四一○號）之郵務送達證書為據，爰認抗告人即原告提起本
    件行政訴訟已逾法定不變期間。惟經核原告提出之九十一年九月十三日台北杭南
    郵局第二六八二號存證信函及財政部九十一年九月二十三日發文（文號：九十一
    年台財訴字第○九一一三○一二六九號）之郵務送達證書，並經本院於九十二年
    一月二十二日行準備程序，茲抗告人表示財政部九十一年六月三日發文（文號：
    九十一年台財訴字第○九一○○一七四一○號）之郵務送達證書上載「郭玟君」
    ，抗告人並不認識，且非其僱用之員工，另財政部訴訟代理人李俊逸亦表示該部
    係依抗告人所提訴願書上載地址委託郵務機關代為送達上開訴願決定書，對於該
    送達證書所載「郭玟君」究係何人並不清楚，但於接獲抗告人九十一年九月十三
    日寄發之存證信函後，旋依存證信函所載地址（台北市○○路○段六○○號十三
    樓）補寄上開訴願決定書予抗告人，有該部九十一年九月二十三日發文（文號：
    九十一年台財訴字第○九一一三○一二六九號）之郵務送達證書（送達日期：九
    十一年九月二十五日）為證等語。嗣本院以九十二年一月二十四日（九二）院百
    日股九一訴○四二○四字第○二○四七號函台北萬華郵局，請其查明財政部九十
    一年六月三日台財訴字第○九一○○一七四一○號訴願決定書之實際送達情形，
    並經改制後之中華郵政股份有限公司台北郵局於九十二年三月七日以北一投字第
    ○九二○六○○○二一號函復本院，略以：「相關郵件業於九十一年六月五日按
    址投遞，惟因該址為財團法人台北市私立恒安老人養護中心，經郵務人員詢問該
    中心有無應受送達人甲○○君時，據該中心人員答復因員工眾多一時無法查知，
    但表明願暫時代為收受，並由該中心員工郭玟君蓋章簽收，俟接獲貴院來函查詢
    後經派員再向該中心詢問時，據告因時隔日久，郵件業已遺失無法尋回。」等語
    。綜上，堪認抗告人訴稱其未於九十一年六月五日合法收受該訴願決定書之送達
    為真。本件自財政部九十一年九月二十三日發文（文號：九十一年台財訴字第○
    九一一三○一二六九號）之郵務送達證書所載送達日期九十一年九月二十五日之
    次日起算，原告於九十一年十月十五日向本院提起行政訴訟，自不生起訴逾期之
    問題，應認本件抗告為有理由，依首開規定，由本院自行更正原裁定，並由本院
    續行審理，爰裁定如主文。
中    華    民    國    九十二    年      三      月      二十四        日
                             臺 北 高 等 行 政 法 院  第 六 庭
                                         審 判 長 法  官  林樹埔
                                                  法  官  闕銘富
                                                  法  官  曹瑞卿
右為正本係照原本作成。
如不服本裁定，應於送達後十日內向本院提出抗告狀（須按他造人數附繕本）。
中    華    民    國    九十二    年      三      月      二十四        日
                                                  書記官  方偉皓


司法院資訊處製作；財團法人民間司法改革基金會備份。
